

# **Gean Patricio Ponce Oto**

#### **CONTACTO**

098 4655 005

geanotoponce95@gmail.com

Quito, Ecuador

## **PERFIL**

Ofrecer y desempeñar mis capacidades consiguiendo un resultado favorable en la labor y área asignada,

además, conseguir a través de la confianza en mí depositada una experiencia que enriquezca mi desempeño

laboral y desarrollo personal, junto con el orgullo de poder formar parte de su equipo de trabajo.

#### **EXPERIENCIA PROFESIONAL**

# Pallet's Bistró – Restaurante | Agosto 2022 – Septiembre 2022

Mesero polifuncional, Quito

#### Tareas:

- Atención al cliente
- Lavado de platos
- Limpieza del restaurante
- Ayudante de bar

# La Niña – Restaurante artesanal | Mayo 2022 – Julio 2022

Mesero polifuncional, Quito

#### Tareas:

- Atención al cliente
- Lavado de platos
- Limpieza del restaurante
- Contabilización de las ganancias

#### La Ligo | 2021 - 2022

Vendedor Comercial, Quito

#### Tareas:

- Atención al cliente
- Llevar la contabilidad de las ventas
- Realizar los pedidos de ventas online
- Llevar a cabo el inventario de produtos disponibles

#### **IMPORTADORA SOLIS | junio - 2020**

Diseñador Digital, Quito

#### Tareas:

- Desarrollo de catálogo de mercadería
- Llevar a cabo el inventario de produtos disponibles

#### Profeso Privado | 2019 - 2020

Profesor privado de educación básica, Quito

#### Tareas:

- Impartir el conocimiento solicitado
- Realizar tareas dirigidas de múltiples asignaturas
- Gestionar el avance de los estudiantes

## Ayudante de informática | 2022

Quito

#### Tareas:

- Organización del trabajo dentro de la plataforma
- Seguimiento y autorización de proyectos
- Elaboración de diagramas digitales

#### **HABILIDADES**

- Facilidad de palabra
- Ofimática
- Trabajo en equipo
- Deseos de aprender
- Proactividad

#### **REFERENCIAS**

# **Enrique Narvaez**

Jefe de Local Comercial Teléfono: 099 947 3277 E-mail: enkiquenaba@gm

E-mail: enkiquenaba@gmail.com

### **Soraya Solis**

Gerente General Teléfono: 2910648

E-mail: granizosolisimp@gmail.com

#### **Martha Moreira**

Vendedora Comercial Teléfono: 099 085 5943

E-mail: moreiramartha48@gmail.com

#### Valeria Quintanilla

Ingeniera en sistemas Teléfono: 099 566 5974

E-mail:

valeria.quintanilla.carrera@gmail.com

# **EDUCACIÓN**

2020 | Quito-Ecuador

#### **Bachiller en Ciencias**

Unidad Educativa Amazonas

2015 | Quito-Ecuador

# Certificado de relaciones humanas y superación personal

Fundación Santander – Centro de Estudios Internacionales

## **IDIOMAS**

Español: Nativo Inglés: Básico